Minutes et répertoires du notaire François CHAUVIN, 21 août 1598 - 25 avril 1625 (étude XXIX)
Archives nationales
- Minutes de François CHAUVIN, 21 août 1598 - 25 avril 1625; MC/ET/XXIX/151 - MC/ET/XXIX/174
  - Minutes. 1613, MC/ET/XXIX/165; registre
    - SEGUIER (Pierre) Conseiller du Roi en sa cour de Parlement, sieur d'AUTRY, demeurant au cloître Notre-Dame § Indemnité de Pierre SEGUIER à Jean de LIGNY, conseiller du Roi en la cour de Parlement; Constitution de rente par les mêmes. (En marge: 1614, 18 décembre, rachat par Pierre SEGUIER), 5 février 1613; MC/ET/XXIX/165
      constitution de rente; Seguier, Pierre
    - ANTHOINE (Claude) maître menuisier rue Saint-Nicolas du Chardonnet § Vente d'héritages par... à Pierre ANTHOINE, son père, tonnelier à Moutier en l'Isle près de Bar-sur-Aube., 8 février 1613; MC/ET/XXIX/165
      acte de vente; Antoine, Claude
    - SAINT-GERMAIN-des-PRES (faubourg) Maison bâtie de neuf devant le pilori de la rue de Buci § Bail par Guillaume DUJARDIN, bourgeois de Paris, pour 3 ans, à Louis DUBUQUERARD, maître brodeur rue de Buci, d'une faubourg SAINT-GERMAIN-des-PRES, moyennant 200 £ par an.; Bail par le même, pour 3 ans, à Claude JANSON, bourg. de Paris, d'un corps de logis et dépendances d'une faubourg SAINT-GERMAIN-des-PRES, moyennant 500 £ par an.; Bail par le même, pour an, à Gassiot PEYRONNIN, marchand lapidaire, d'une faubourg SAINT-GERMAIN-des-PRES près de l'abbaye. moyennant 430 £ par an, 22 février, 28 mars et 11 septembre 1613., 22 février 1613 - 11 septembre 1613; MC/ET/XXIX/165
      bail; Saint-Germain-des-Prés (hameau); Du Buquerard, Louis
    - MEZOULLE (Bonnaventure) maître enlumineur demeurant rue Saint-Jacques, paroisse Saint-Benoît, maison de l'Ecu de Bretagne § Transport par. .. de droits lui appartenant à cause de Marthe HUBERSON, sa femme; Transport par. .. de sommes à lui dûes pour la même cause; Vente de planches de cuivre par... 25 février, 16 mars, 31 juillet et 18 novembre 1613., 25 février 1613 - 16 mars 1613; MC/ET/XXIX/165
      transport de droits; Mezoulle, Bonaventure; Huberson, Marthe
    - LE BLANC (Isaïe) Prêtre, maître ès arts en l'Université de Paris, doyen de chrétienté du doyenné rural de Chelles et curé de Saint-André de Chelles § Testament de Isaïe LE BLANC, 26 février 1613; MC/ET/XXIX/165
      testament; Le Blanc, Isaïe
    - SAVIN (Jacques) marchand marbrier rue Saint-Martin § Accords entre. .. et Claude LE TELLIER, marchand boucher à Poissy, au sujet de l'adoption par. .. du fils bâtard de celui-ci., 27 février 1613; MC/ET/XXIX/165
      accord; Savin, Jacques
    - LAPIDAIRE (apprentissage) § Mise en apprentissage par Justin LOISEAU, sergent à cheval au Châtelet, attendu les jugements rendus les 25 janvier et 22 février 1613 et le refus de la compagnie des Lapidaires de laisser parachever le brevet de Jean LOISEAU, son fils, avec Antoine DUPONT, lapidaire, pour 5 ans avec Jean CORDIER, maître lapidaire rue de la Vieille-Draperie, moyennant 150 l., 28 février 1613; MC/ET/XXIX/165
      contrat d'apprentissage; Loiseau, Justin; Loiseau, Jean; Dupont, Antoine; Cordier, Jean
    - DIENVILLE en Champagne (Maison seigneuriale et châtel) § Vente par Juste PONTAILLIER, chevalier, seigneur, baron de PLEURS et autres lieux, se faisant fort de Diane de LUXEMBOURG son épouse, à Antoine LINAGE, écuyer sieur de Blacy-sur-Marne, demeurant à Vitry-le-François de la Maison seigneuriale et châtel DIENVILLE, avec toutes ses dépendances, moyennant 40 000 £ de principal, 600 £ d'épingles et les charges; Rachat d'une rente., 1er mars 1613 - 5 mars 1613; MC/ET/XXIX/165
    - VAISSEAU nommé 'La Madre de Vostra Merad' § Accords entre Martin GUERIN, marchand aux Sables d'Olonne, à présent à Paris, représentant Jean GUERIN, son frère, capitaine de marine et René VEILLON son lieutenant, du VAISSEAU, d'une part et Philippe MARESCOT, secrétaire représentant l'Amiral de France, d'autre part, au sujet du droit de 10e dû sur les marchandises du VAISSEAU., 5 mars 1613; MC/ET/XXIX/165
    - ARMES maître en fait d') (Apprentissage) § Apprentissage pour 4 ans de Marc DARGNY, natif d'Abbeville, avec Jacques BOURDON maître en fait d'ARMES demeurant rue de la Mortellerie, moyennant 60 £., 7 mars 1613; MC/ET/XXIX/165
      contrat d'apprentissage; Bourdon, Jacques
    - GIRARD (Germain) Prêtre, grand vicaire de Saint-Agnan en l'église de Paris § Délivrance de legs aux héritiers de feu Germain GIRARD, par Mille GIRARD, docteur en théologie, curé de Sainte-Geneviève-des-Ardents demeurant au collège de Sorbonne et Adrien MORISSANT, prêtre vicaire de l'église de Paris, exécuteurs testamentaires de Germain GIRARD, 7 mars 1613; MC/ET/XXIX/165
      Girard, Germain
    - LUMAGNE (André) Banquier bourgeois de Paris, demeurant rue Neuve et paroisse Saint-Merri § Transport par André LUMAGNE comme procureur de Jacques POISSON, marchand bourgeois de Lyon., 8 mars 1613; MC/ET/XXIX/165
      Lumagne, André
    - LE CLERC (Etienne) maître gantier rue Judas paroisse Saint-Etienne du Mont § Promesse de bail par Etienne LE CLERC à Jean SORNEAU, maître serrurier rue de la Heaumerie, dans le cas où il serait adjudicataire d'une maison rue Judas., 9 mars 1613; MC/ET/XXIX/165
      bail; Le Clerc, Etienne; Sorneau, Jean
    - BALLARIN (Georges) marchand maître émailleur demeurant à Vendôme, actuellement logé à Paris chez Robert ANGLART, maître maçon, au Port l'Evêque. § Transaction entre Louis MOULIN, marchand quincaillier à Vendôme et. .. au sujet d'une maison sise à Vendôme., 14 mars 1613; MC/ET/XXIX/165
      accord; Ballarin, Georges; Anglart, Robert
    - Transport par Bonnaventure Mesouille, maître enlumineur, demeurant rue Saint-Jacques, paroisse Saint-Benoît, de sommes dues à cause de Marthe Huberson, sa femme., 16 mars 1613; MC/ET/XXIX/165
      Saint-Jacques (rue); Huberson, Marthe; Mezoulle, Bonaventure (15..-16..); dessinateur
    - ARMES maître en fait d') (Apprentissage) § maître en fait d'ARMES de Scipion GIRARD, natif de Saint-Lô, pour 4 ans, avec Vincent SAINT ANGES maître en fait d'ARMES à Paris, sans débourd, mais en cas d'absence GIRARD devra 600 £. En présence de Pierre DUCORNET et Martin CHEVAL, apprentissage maîtres en fait d'armes, jurés., 18 mars 1613; MC/ET/XXIX/165
      contrat d'apprentissage; Saint-Ange, Vincent de
    - CABARETIERS privilégiés suivant la Cour (les 25 marchands) § Marché entre quatre des 25 marchands CABARETIERS privilégiés suivant la Cour associés, d'une part et Denis ROUSSEAU, l'un des 24 poulaillers poissonniers et rôtisseurs suivant la Cour, d'autre part, qui promet faire à ses frais et dépens la fonction du cabaret à la suite de la cour partout où il plaira à Sa Majesté, d'aujourd'hui au Ier janvier 1614. Chaque associé lui remet la somme de 45 l.., 18 mars 1613; MC/ET/XXIX/165
    - BOUTIQUE au PALAIS § Transport à Pierre POTHIER, maître gantier rue de la Barillerie, du droit au bail d'une loge qui est la 7e du nouveau nombre, allant de la Ière porte du Palais au Pont au Change; Autre; Vente à Pierre POTHIER d'une maison et dépendances à la Ville l'Evêque, moyennant 3000 £, 20 mars, 24 août et 5 septembre 1613, 20 mars 1613; MC/ET/XXIX/165
      transport de droits; Pothier, Pierre
    - SAINT-HONORÉ (rue) Maison ayant pour image contre le mur 'Notre-Dame', faisant le coin des rues SAINT-HONORÉ et Orléans. § Bail par René CHASTEAU, bourgeois de Paris et Marie ROUSSEAU, sa femme, pour 6 ans, à Michel LAURENS, marchand mercier, de la rue SAINT-HONORÉ, moyennant 700 £ de loyer annuel, 10 avril 1613; MC/ET/XXIX/165
      bail; Saint-Honoré, rue
    - CHANCEL (Jean) marchand orfèvre rue de la Vieille-Draperie § Désistement par. .. et par Nicolas CHANLATTE, bourgeois de Paris, tous deux demeurant rue Vieille-Draperie, du procès intenté contre Claude MERCIER, marchand passementier boutonnier rue aux Fèves., 16 avril 1613; MC/ET/XXIX/165
      Chancel, Jean
    - COCHES de Metz, Toul et Verdun à Paris et retour § Bail par Guillaume DUJARDIN, fermier des COCHES de Metz, Toul et Verdun à Paris et retour, pour trois ans, à Nicolas GAULTIER, marchand à Metz, de l'exercice des coches, moyennant l'entretien des chevaux et attelages et 200 l.. de ferme annuelle., 23 avril 1613; MC/ET/XXIX/165
    - COCHES de MEAUX à Paris et retour § Bail par Guillaume DUJARDIN, fermier des COCHES de MEAUX à Paris et retour, pour 3 ans, à Nicolas BRION, marchand mégissier demeurant au faubourg Saint-Rémy-lez-Meaux, de l'exercice de COCHES de MEAUX à Paris et retour, moyennant la fourniture et entretien des attelages et 400 l. par an., 24 avril 1613; MC/ET/XXIX/165
    - MELLIN (Jean) maître menuisier demeurant sous la grande salle du Palais § Transaction par. .. à cause de Marie Odouyn, sa femme et comme se faisant fort de Jean DUBOIS, aussi maître menuisier rue de La Pelleterie, à cause de feue Marguerite FREMIN, sa femme, les deux femmes héritières de feu Jacques ODOUYN, maître menuisier à Paris., 29 avril 1613; MC/ET/XXIX/165
      accord; Mellin, Jean; Audouin, Marie; Audouin, Jacques
    - PAPETIER (marchand) (Apprentissage) § Apprentissage pour 5 ans d'Antoine PION, âgé de 15 ans, chez Jacques LE SUEUR, marchand PAPETIER à Paris rue de la Vieille Draperie, colleur de feuilles et feuillets, sans débours., 29 avril 1613; MC/ET/XXIX/165
      contrat d'apprentissage; Le Sueur, Jacques
    - DREUX (Simon) Conseiller du Roi et auditeur général en sa chambre des comptes, demeurant rue et paroisse Ste Marine § Conventions entre Simon DREUX d'une part et Henry DORÉ, gentilhomme ordinaire des gardes du corps de la Reine, demeurant à Maucontour en Anjou, et transport de rente par ce dernier à Simon DREUX, d'autre part., 1er mai 1613; MC/ET/XXIX/165
      transport de droits; Dreux, Simon
    - GODIN (Jean) maître miroitier bourgeois de Paris, demeurant au Port et paroisse Saint-Landry § Indemnité de Louis BEQUET à. .. son fils.; Constitution de rente par les mêmes à l'oeuvre et fabrique de l'église Ste Croix en la Cité.; Constitution de rente par les mêmes (... archer des gardes écossaises du corps du Roi sous la charge du sieur de PLAINVILLE, demeurant au port Saint-Landry), 8 mai 1613 - 27 août 1613; MC/ET/XXIX/165
      constitution de rente; Godin, Jean
    - Constitution par Mathurin Benoche, laboureur à Choisel (Yvelines), près de Chevreuse (Yvelines), à Nicolas Lenoir, notaire au Châtelet., 9 mai 1613; MC/ET/XXIX/165
      constitution de rente; Chevreuse (Yvelines); Choisel (Yvelines); Benoche, Mathurin; Lenoir, Nicolas; agriculteur; notaire
    - CLAUSSE (François) Chevalier, sieur de MARCHAULMONT, COURANCES, conseiller du Roi, grand maître, grand gruyer et général réformateur des eaux et forêts de France au département de Bourgogne, demeurant à Courances en Gâtinais, actuellement à Paris logé rue de Perpignan, maison de la Couronne d'or. § Constitution de rente par François CLAUSSE à Pierre DESTOUCHES, avocat en Parlement, demeurant rue Grenier Saint-Lazare., 18 mai 1613; MC/ET/XXIX/165
      constitution de rente; Clausse, François
    - PRÉCEPTEUR et pédagogue d'enfants en l'Université de Paris FREVAL (Marc de) § Plusieurs actes concernant la succession de défunt Marc de FREVAL, juin 1613 - juillet 1613; MC/ET/XXIX/165
      Fréval, Marc de
    - FONTAINE (Hilaire) marchand orfèvre à Paris et Marie CRECY, sa femme § Accords et partage entre Etienne BOURGEOIS, maître orfèvre rue des Ecrivains, à cause de Geneviève FONTAINE, sa femme, de Sébastien LENOBLE, maître orfèvre rue de la Pelleterie, à cause de Marguerite FONTAINE sa femme, et Sébastien LENOBLE à cause de Marguerite FONTAINE, sa femme, rue de la Pelleterie comme héritiers de défunts .., d'une part, et René LE BRETON, conseiller et valet de chambre ordinaire de la Reine Marguerite demeurant en son hôtel au faubourg Saint-Germain, à cause de Marie AUGER, sa femme et autres héritiers, dont Nicolas AUGER, praticien à Paris, de ladite CRECY, d'autre part., 10 juin 1613; MC/ET/XXIX/165
      accord; Fontaine, Hilaire; Bourgeois, Etienne; Fontaine, Geneviève; Le Breton, René; Crécy, Marie; Lenoble, Sébastien; Fontaine, Marguerite
    - FAGOTIN (Mathieu) carrossier du duc de NEMOURS, demeurant à sa suite. § Transport de droits sur des héritages à Château-Vilain à Mathieu FAGOTIN par Louis FAGOTIN, marchand audit lieu, son père., 11 juin 1613; MC/ET/XXIX/165
      transport de droits; Fagotin, Mathieu
    - COCHES publics de CHALONS, VITRY, PARIS § Bail par Guillaume DUJARDIN, comme fermier des COCHES publics de CHALONS, VITRY, PARIS, pour 3 ans, à François NOTIN, marchand à Meaux, de l'exercice des COCHES publics de CHALONS, VITRY, PARIS moyennant l'entretien des chevaux, attelages et 1800 l. par sn., 12 juin 1613; MC/ET/XXIX/165
    - DUBRAYS (Jean) marchand libraire à Paris § Testament de Suzanne BRECHAULT, veuve de Jean DUBRAYS demeurant dans l'enclos du Palais, par lequel elle déclare n'avoir aucune prétention sur l'exercice de la taille douce que fait Jean DUBRAYS, son fils et qu'à lui seul appartient les pièces de cuivre et autres ustensiles., 18 juin 1613; MC/ET/XXIX/165
      testament; Dubrays, Jean; Brechault, Suzanne
    - FREVAL (Marc de) Précepteur et Pédagogue d'enfants en l'Université de Paris § Plusieurs actes concernant la succession de défunt Marc de FREVAL (23 juin: quittance de Jean de FREVAL, maître imprimeur demeurant au carrefour Ste Geneviève du Mont, comme héritier de défunt Martin de FREVAL son fils, aux héritiers de défunt Marc de FREVAL), 20 juin 1613; MC/ET/XXIX/165
      quittance; Freval, Marc de
    - Constitution de rentes par Antoine Fournier, maître sculpteur et bourgeois de Paris, demeurant rue des Fossés et paroisse Saint-Germain-l'Auxerrois, et Marthe Bertran, sa femme à Mathieu MOREL l'aîné, maître éperonnier bourgeois de Paris rue Saint-Honoré., 20 juin 1613; MC/ET/XXIX/165
      constitution de rente; Fossés-Saint-Germain-l'Auxerrois (rue des); Bertran, Marthe; Fournier, Antoine; Morel, Mathieu; sculpteur
    - Quittance de rachat à Antoine Fournier, maître sculpteur bourgeois de Paris, demeurant rue des fossés et paroisse Saint-Germain-l'Auxerrois, et Marthe Bertran, sa femme., 21 juin 1613; MC/ET/XXIX/165
      quittance; Fossés-Saint-Germain-l'Auxerrois (rue des); Bertran, Marthe; Fournier, Antoine; sculpteur
    - Constitution de rente par Antoine Fournier, maître sculpteur bourgeois de Paris, demeurant rue des Fossés et paroisse Saint-Germain-l'Auxerrois, et Marthe Bertran, sa femme, à Pierre Fournier, procureur au parlement, au nom des marguillers de Saint-Pierre-aux-Bœufs., 21 juin 1613; MC/ET/XXIX/165
      constitution de rente; Fossés-Saint-Germain-l'Auxerrois (rue des); Bertran, Marthe; Fournier, Antoine; Fournier, Pierre; procureur de justice (Ancien Régime); sculpteur
    - FREVAL (Jean de) maître imprimeur demeurant au carrefour Ste Geneviève du Mont § Quittance de Jean de FREVAL, héritier de Martin de FREVAL, son fils, aux héritiers de défunt Marc de FREVAL, précepteur et pédagogue d'enfants en l'Université de Paris., 23 juin 1613; MC/ET/XXIX/165
      quittance; Freval, Jean de
    - Transport par Guillaume Nutrat, notaire au Châtelet, demeurant rue de la Vieille-Draperie, de 300 l. faisant moitié de 600 l. à lui dues., 24 juin 1613; MC/ET/XXIX/165
    - SAINT-GERMAIN-des-PRÉS (faubourg) Maison couverte de chaume, grande rue de Vaugirard § Vente à Thomas BAUDOUYN, maître barbier-chirurgien, d'une faubourg SAINT-GERMAIN-des-PRÉS tenant au chemin de la Procession, moyennant 330 £., 26 juin 1613; MC/ET/XXIX/165
      acte de vente; Saint-Germain-des-Prés (hameau); Baudouyn, Thomas
    - HORLOGER (Apprentissage) § Mise en apprentissage pour six ans de Jean DUBOIS, âgé de 15 ans, avec Robert DIEU, maître.. bourgeois de Paris rue de la Pelleterie, moyennant 60 l. (A la suite: 1613, 10 juillet, désistement)., 27 juin 1613; MC/ET/XXIX/165
      contrat d'apprentissage; Dubois, Jean; Dieu, Robert
    - PAUL (Mathurin de) maître brodeur à Paris § Transaction par François DANIEL ayant droit par transport d'Alexandre JOGONNE, qui a les droits rétrocédés de. .., 3 juillet 1613; MC/ET/XXIX/165
      transport de droits; accord; Paul, Mathurin de
    - DANIEL (François) Bourgeois de Paris rue de la Vieille-Pelleterie § Transaction entre François DANIEL et Jean DANEQUIN, religieux panetier en l'abbaye de Saint-Denis, pour terminer un procès entre eux., 3 juillet 1613; MC/ET/XXIX/165
      accord; Daniel, François
    - Quittance de Martial Bocheron, huissier sergent à cheval au Châtelet, à Jean Leperon, maître peintre à Paris, demeurant rue de la Juiverie en la Cité, représenté par Elisabeth Bourdin, sa femme., 5 juillet 1613; MC/ET/XXIX/165
      quittance; Juiverie (rue de la); Bocheron, Martial; Bourdin, Elisabeth; Leperon, Jean; peintre; auxiliaire de justice
    - Indemnité de Samuel Dacolle, procureur en parlement, à Guillaume Nutrat, notaire au Châtelet., 6 juillet 1613; MC/ET/XXIX/165
      indemnité; Dacolle, Samuel; Nutrat Guillaume; notaire; procureur de justice (Ancien Régime)
    - ARMES maître en fait d') (Apprentissage) § Alloué de Jean RAMBERGER, natif de Nuremberg en Allemagne, comme prévôt et garde de salle, pour 4 ans, avec Hubert DU CORNET maître en fait d'ARMES à Paris rue de la Calendre, sans débours, mais en cas d'absence l'apprenti devrait payer 150 £. En présence de Marc GERVAIS dit LA ROCHE et Martin CHEVAL, apprentissage maîtres en fait d'armes jurés., 11 juillet 1613; MC/ET/XXIX/165
      contrat d'apprentissage; Ducornet, Hubert
    - RAQUETIERS à Paris (la communauté des maîtres) § Remise des papiers de la communauté des maîtres RAQUETIER à Paris à la garde de l'un d'eux., 17 juillet 1613; MC/ET/XXIX/165
      Raquetiers à Paris, la communauté des maîtres
    - Constitution de rentes par Antoine Fournier maître sculpteur et bourgeois de Paris, demeurant rue des Fossés et paroisse Saint-Germain-l'Auxerrois, et Marthe Bertran, sa femme, à Renaud Lemesnier, marchand mercier à Paris. En marge est mentionné le rachat de la moitié le 23 septembre 1617., 19 juillet 1613; MC/ET/XXIX/165
      constitution de rente; Fossés-Saint-Germain-l'Auxerrois (rue des); Bertran, Marthe; Fournier, Antoine; commerçant; sculpteur
    - Quittance de rachat par Antoine Fournier, maître sculpteur et bourgeois de Paris, demeurant rue des Fossés et paroisse Saint-Germain-l'Auxerrois, et Marthe Bertran, sa femme, aux héritiers de défunt Marc de Fréval, précepteur d'enfants à Paris., 19 juillet 1613; MC/ET/XXIX/165
      quittance; Fossés-Saint-Germain-l'Auxerrois (rue des); Bertran, Marthe; Fournier, Antoine; Fréval, Marc de; précepteur; sculpteur
    - ARMES maître en fait d') (Apprentissage) § Alloué de Hiérosme MAURY, âgé de 22 ans, comme prévôt et garde salle, pour 4 ans, avec Jean PAPILLON, maître en fait d'ARMES rue de la Bûcherie à Paris, sans débours; mais il paiera 150 £ audit Papillon s'il ne fait pas son temps. En présence d'Hubert DUCORNET et Martin CHEVAL, maîtres en fait d'armes, jurés., 23 juillet 1613; MC/ET/XXIX/165
      contrat d'apprentissage; Papillon, Jean
    - CHERON (Jean) marchand apothicaire épicier bourgeois de Paris, demeurant rue de la Lanterne § Bail par Jean CHERON et par Claude GUERIN, juré du roi ès oeuvres de maçonnerie demeurant rue des Canettes, à cause de Marie CHERON, sa femme, de terres à Plailly, 23 juillet 1613; MC/ET/XXIX/165
      bail; Cheron, Jean; Guerin, Claude; Cheron, Marie
    - MEZOULLE (Bonnaventure) maître enlumineur rue Saint-Jacques, maison de l'Ecu de Bretagne § Promesse par. .. de vendre dans 15 jours à Jean BEAUMONT, marchand à Laval, différentes planches de cuivre gravées, moyennant 85 £; Quittance de rachat par Claude BOYVIN, marchand teinturier, et par. .. à cause de Marie et Marthe HUBERSON, leurs épouses., 31 juillet 1613 - 8 novembre 1613; MC/ET/XXIX/165
      quittance; Beaumont, Jean; Mezoulle, Bonaventure (15..-16..)
    - BATEAUX § Cession par Gabriel VIGOUREUX et Abraham de LAGARDE, bourgeois de Paris, à Michel MARTIN, huissier des finances à Paris, de leurs droits à l'établissement de deux BATEAUX vivandiers, l'un à Villeneuve Saint-Georges, l'autre à Châtillon, moyennant 200 livres; Bail par ledit MARTIN à Nicolas LEGRAND, voiturier par eau à Villeneuve Saint-Georges, du droit de voitureur deux BATEAUX vivandiers, moyennant différentes charges et conditions., 2 août 1613 - 7 août 1613; MC/ET/XXIX/165
    - DEFOSSÉS (Jean) Juré du Roi ès oeuvres de charpenterie demeurant rue du Grand Chantier § Comptes entre. .. et Daniel DESPERSIN, maître serrurier rue de la Tisseranderie à Paris, pour travaux de charpenterie faits en deux maisons appartenant à ce dernier au Marais du Temple., 9 août 1613; MC/ET/XXIX/165
      Defossés, Jean; Despersin, Daniel
    - COMPAGNIE de JÉSUS § Conventions entre les R.R.P.P. Jésuites du noviciat de la COMPAGNIE de JÉSUS établis à Saint-Germain-des-Prés, et Jeanne JOURDAIN, veuve de Pierre LE BEL, procureur au Châtelet, su sujet de la donation qu'elle a faite devant même notaire le 4 juillet 1608., 21 août 1613; MC/ET/XXIX/165
      convention
    - Quittance par François Herbin II, notaire au Châtelet, demeurant rue Saint-Antoine, paroisse Saint-Gervais, et autres, à Raoul Bontemps, notaire au Châtelet, rue des Canettes, en la Cité, en vertu d'un acte passé devant maître Chauvin en date du 12 mars 1612., 30 août 1613; MC/ET/XXIX/165
      quittance; Canettes (rue des); Saint-Antoine (rue); Bontemps, Raoul; Chauvin, François (15..-16..); Herbin, François II; notaire
    - MELLIN (Jean) (Me menuisier) bourgeois de Paris demeurant sous la grande salle du Palais. § Bail par. .. pour 4 ans, à Noël CHAMPAINGE, maître foulon en draps d'une maison rue Saint-Martin, moyennant 300 £ par an., 31 août 1613; MC/ET/XXIX/165
    - CHARPENTERIE (marché de) § Promesse par Jean MARIN, maître charpentier rue Saint-Victor devant le Lion d'or, à Jean MASSIEU, marchand bourgeois de Paris sur le Pont Notre-Dame, de lui faire une ferme ronde en bois de chêne pour poser sur le pignon de sa maison, moyennant 30 livres., 2 septembre 1613; MC/ET/XXIX/165
      marché; Marin, Jean; charpentier
    - VILLE l'ÉVÊQUE (La) Maison hors et joignant le faubourg Saint-Honoré § Vente par la famille SOUPPLET dont Claude COLLOIZY maître doreur sur cuir et Madeleine SOUPPLET, sa femme, demeurant rue Troussevache, à Gilles GOUPILLEAU, secrétaire de la chambre du Roi, et à Pierre POTHIER, marchand gantier, d'une La VILLE l'ÉVÊQUE avec jardin et dépendances, les fruits et herbages qui sont au jardin, moyennant 3 000 £., 5 septembre 1613; MC/ET/XXIX/165
      acte de vente; Colloizy, Claude; Soupplet, Madeleine
    - Cession par Guillaume Nutrat, notaire au Châtelet, demeurant rue de la Vieille-Draperie, à Valentin Paris, vigneron à Montesson., 7 septembre 1613; MC/ET/XXIX/165
      cession; Montesson (Yvelines); Vieille-Draperie (rue de la); Nutrat Guillaume; Paris, Valentin; notaire; viticulteur
    - CHABANNES (famille de) § Mainlevée par Henry de CHABANNES, vicomte de LA ROCHE, Jean-Charles de CHABANNES, baron de RIOM et Antoine de CHABANNES, baron de NEBOUZAC, en Auvergne, actuellement logés à Paris, en l'Hôtel d'Hercule sur le quai des Augustins., 8 septembre 1613; MC/ET/XXIX/165
      mainlevée
    - PEYRONNIN (Gassiot) marchand lapidaire § Bail à .. d'une maison près de l'abbaye Saint-Germain-des-Prés., 11 septembre 1613; MC/ET/XXIX/165
      bail; Peyronnin, Gassiot
    - PRIMES (Pierre) Notaire et arpenteur royal à Fougères et Gillette MENARD, sa femme § Constitution de rente par Guillaume MENARD, bourgeois de Paris, en son nom et pour .. (Procuration de .. sur parchemin, avec cachet, du 7 septembre 1613, jointe)., 14 septembre 1613; MC/ET/XXIX/165
      procuration; constitution de rente; Primes, Pierre; Menard, Gillette
    - MACONNERIE (marché de) § Devis et. .. par Pierre GUIBERT, maître maçon, aux marguilliers de l'église Sainte Geneviève des Ardents, pour ouvrages à faire en une maison appartenant à l'église et y attenant, moyennant 174 l., 17 septembre 1613; MC/ET/XXIX/165
      devis; marché; Guibert, Pierre; maçon